臺灣高等法院刑事判決　　　　　　　　93年度上訴字第1674號
上　訴　人　臺灣桃園地方法院檢察署檢察官
上　訴　人
即　被　告　甲○○
選任辯護人　陳佳瑤律師
　　　　　　吳佳育律師
上　訴　人
即　被　告　乙○○
選任辯護人　簡維能律師
　　　　　　楊政雄律師
上上訴人等因被告等違反毒品危害防制條例案件，不服臺灣桃園
地方法院91年度重訴字第49號，中華民國93年4 月9 日第一審判
決（起訴案號：臺灣桃園地方法院檢察署91年度偵字第15028 號
；併辦案號：臺灣臺北地方法院檢察署91年度偵字第22522 號）
提起上訴，本院判決如下：
    主  文
原判決撤銷。
甲○○、乙○○共同製造禁藥，均處有期徒刑參年陸月。扣案含
有安非他命成分之藍色藥錠貳拾陸包共貳萬伍仟伍佰零肆粒（合
計淨重玖壹零伍點玖捌公克、甲基安非他命純質淨重貳壹壹參點
伍公克）、含有安非他命之藍色粉末壹包（淨重玖捌陸點參公克
）、「你得眠」黃色粉末壹包（淨重柒零參點捌公克）、鑄印「
Ｂ２９」之循環打錠機模具壹組、殘留有甲基安非他命之攪拌機
壹台及藥罐壹罐均沒收。
    事  實
一、甲○○為設於桃園縣蘆竹鄉○○路○段三九七號中央製藥股
    份有限公司（下稱中央製藥公司）之副廠長，綜理該公司工
    廠內製藥業務，其與在臺北縣三重市○○○路一九三巷一一
    弄三０號開設達壹源實業有限公司，並製造製藥所需之造粒
    機、模具等產品之乙○○，因乙○○經常至中央製藥公司修
    理機器及介紹業務而熟識。緣於民國九十一年八月間，因黃
    書漢（棄保潛逃，由原審通緝中）在中國大陸地區，與姓名
    年籍不詳綽號「小高」之成年男子共同謀議欲於臺灣地區利
    用第二級毒品安非他命摻雜其他鎮靜劑，製造一批假造之Ｍ
    ＤＭＡ（俗稱搖頭丸）送往中國大陸銷售，事成後黃書漢可
    獲得新臺幣（下同）一百萬元之報酬，渠二人遂決議共同教
    唆乙○○統籌製造上開假造之ＭＤＭＡ之事宜。經議定後，
    先由「小高」委由乙○○製造上有「Ｂ２９」仿荷蘭製造Ｍ
    ＤＭＡ標誌之循環打錠機模具一組，再推由黃書漢回臺交付
    乙○○前揭模具費用三萬九千元，並請乙○○負責找尋可加
    入安非他命中增加藥效之鎮靜劑及可以製造假造ＭＤＭＡ錠
    劑之製藥廠，以遂行計劃。乙○○受教唆後，遂同意以八萬
    五千元（包含購買「你得眠」及壓製錠劑之價格）之代價，
    聯絡甲○○代為購買價格三萬八千元、毛重共一千公克之第
    四級管制藥品NITRAZEPAM「你得眠」之鎮靜劑，並利用中央
    製藥公司之製藥機器，混和前揭鎮靜劑及毒品安非他命壓製
    假造之ＭＤＭＡ，甲○○乃應允同意。乙○○、甲○○與黃
    書漢均明知上開以安非他命摻混第四類管制藥品NITRAZEPAM
    「你得眠」鎮靜劑之方式製造之假造ＭＤＭＡ，係行政院衛
    生署明令公告禁止製造之毒害藥品，為藥事法第二十二條第
    一款所稱之「禁藥」，其二人猶與黃書漢共同基於製造上開
    禁藥之犯意聯絡，先由黃書漢於同年八月十五日下午以四萬
    八千元自「小高」所介紹某姓名年籍不詳綽號「金鷹」之林
    姓成年男子處購得毛重一千二百公克之安非他命藍色粉末一
    包，並於渠位於臺北縣永和市○○路○段四０號一０樓之一
    於當日晚間七時許，經由乙○○聯絡，由黃書漢攜帶安非他
    命之藍色粉末一包至乙○○位於前揭臺北縣三重市○○○路
    一九三巷十一弄三十號壹源實業有限公司（下稱壹源公司）
    與乙○○會合後，由乙○○攜帶前揭打錠模具及藍色粉末一
    包開車載同黃書漢同至上開中央製藥公司交予甲○○，以利
    甲○○以藥廠之設備製作假造之ＭＤＭＡ，甲○○收受由乙
    ○○所攜帶前去之前揭打錠模具及藍色粉末一包後，則於當
    日晚間在中央製藥公司內，趁無人注意之際，利用藥廠之製
    造設備及乙○○所提供之打錠模具，將上開安非他命藍色粉
    末中毛重三百四十公克及先前乙○○委託其所購買之部分「
    你得眠」黃色粉末，加上乳糖、澱粉等物，製作含有安非他
    命之禁藥即藍色藥錠二十六包共二萬五千五百零四粒（合計
    淨重九一０五‧九八公克、甲基安非他命純質淨重二一一三
    ‧五０公克）。嗣於同月十六日下午一時許，在桃園縣蘆竹
    鄉○○路二六六巷六號前，甲○○經由乙○○聯絡，正欲交
    付含有安非他命之藍色藥錠二十五包共二萬五千粒予黃書漢
    時，為法務部調查局臺北市調查處、桃園縣調查站、臺北縣
    調查站及憲兵司令部臺北市調查組人員當場查獲，並查扣含
    有安非他命之禁藥即藍色藥錠二十五包共二萬五千粒（淨重
    八九二三．六八公克）及在甲○○身上查獲內裝有安非他命
    藍色藥錠五百零四粒之塑膠袋一只（淨重一八二．三０公克
    ），且於上開中央製藥公司內查獲甲○○尚未使用完畢之安
    非他命藍色粉末一包（淨重九八六．三０公克）、「你得眠
    」黃色粉末一包（淨重七０三．八０公克）及鑄印「Ｂ２９
    」之循環打錠機模具一組，另又於黃書漢位於臺北縣永和市
    ○○路○段四０號一０樓之一住處查獲其所有含有第二級毒
    品ＭＤＭＡ之綠色粉末一包（淨重一．三九公克）、包裝袋
    一批，及殘留有甲基安非他命、ＭＤＭＡ之攪拌機一台、藥
    罐一罐等物。
二、案經法務部調查局臺北市調查處報告臺灣桃園地方法院檢察
    署檢察官偵查起訴，及臺灣臺北地方法院檢察署檢察官主動
    簽分偵辦後移送併辦。
    理  由
一、訊據上訴人即被告乙○○固不否認於九十一年八月間為綽號
    「小高」之男子製作鑄印有「Ｂ２９」之模具一組，並聯絡
    被告甲○○代為購買「你得眠」鎮靜劑及壓製上開扣案含有
    安非他命之藍色藥錠，並有駕車搭載黃書漢攜帶上開打錠模
    具及藍色粉末一包前去中央製藥公司交付給甲○○屬實。上
    訴人即被告甲○○則不否認曾經被告乙○○告知要提供「你
    得眠」之鎮靜劑，並壓製上開扣案含有安非他命之藍色藥錠
    等情無誤。惟查被告二人均矢口否認有何製造禁藥之犯行，
    被告乙○○辯稱：當時「小高」與伊接觸時說是要製造馬鈴
    薯澱粉，請求伊幫忙找尋可以加工製造之工廠，之後才說要
    製造鎮靜劑請其製作扣案「Ｂ２９」打錠模具，待黃書漢幫
    「小高」將模具費用繳清後，即要求伊幫忙購買鎮靜劑及介
    紹工廠代工，伊因經常至中央製藥公司維修製藥機器而與甲
    ○○熟識，故免費介紹其二人認識，是伊並不知悉黃書漢所
    欲壓製者係含有毒品安非他命之禁藥，且伊知道其等並非要
    製造原先所說之馬鈴薯澱粉，而是要製造鎮靜劑後，伊即退
    出未再參與其事，之後相關之細節都是由黃書漢直接與甲○
    ○接洽，伊並未過問，又伊擁有正當職業及美滿家庭，殊不
    可能於無任何報酬之情形下，甘冒違犯製造禁藥罪之風險。
    至伊於法務部調查局臺北市調查處所採送驗結果呈嗎啡陽性
    反應之尿液，並非親自彌封，應非伊所有，伊從未吸毒云云
    。被告甲○○則辯稱：黃書漢於委託其將所交付之含安非他
    命藍色粉末及上開「你得眠」黃色粉末壓製成錠劑時，僅告
    知要製作鎮靜劑，其遂透過公司總經理曾文煌取得上開「你
    得眠」黃色粉末之鎮靜劑加以製作；且其並非利用員工下班
    時間製作，因藥錠之顆粒烘乾要十二小時，故其自白天上班
    時間即開始製作顆粒，晚上才打錠，公司許多員工都知道，
    足見其並不知前揭藍色粉末中含有安非他命。若其知悉係欲
    製造禁藥，即不可能以區區四萬七千元為代價應允之，況其
    有正當職業及和樂家庭，亦無製造禁藥賺取報酬之必要。至
    其尿液中驗得安非他命毒品反應，係因其製作藥錠時不慎吸
    食到粉末所致，並非其平日即有施用安非他命之習慣云云。
二、經查：
（一）同案被告黃書漢於九十一年八月十五日下午自「金鷹」處
      以四萬八千元購得毛重一千二百公克含有安非他命成分之
      藍色粉末後，先於渠位於臺北縣永和市○○路○段四０號
      一０樓之一住處，以渠所有之攪拌機將前揭藍色粉末加入
      「金鷹」所交付之藍色染劑磨碎攪拌均勻後，再經由被告
      乙○○之陪同，於同日晚間七時許，在桃園縣蘆竹鄉○○
      路○段三九七號之中央製藥公司，由乙○○將前揭含有安
      非他命之藍色粉末，及「小高」委託伊製作鑄印有「Ｂ２
      ９」之循環打錠機模具一組交予被告甲○○，並由甲○○
      將前揭藍色粉末中之三百四十公克混同黃書漢前委由乙○
      ○委託甲○○以三萬八千元所購買毛重一千公克之「你得
      眠」黃色粉末之部分，利用中央製藥公司內製藥機器及乙
      ○○所交付前揭循環打錠機模具一組，壓製上印有「Ｂ２
      ９」字樣之藍色藥錠共二萬五千五百零四粒，並以每一千
      粒裝成一包之方式，包裝為二十六包（其中一包為五百零
      四粒），而甲○○經由乙○○之聯絡於九十一年八月十六
      日下午一時許，於桃園縣蘆竹鄉○○路二六六巷六號前，
      將前揭藍色藥錠二十五包共二萬五千粒（淨重八九二三．
      六八公克）交付予黃書漢時，為法務部調查局臺北市調查
      處人員當場查獲，並於甲○○身上查獲內裝有含安非他命
      藍色藥錠五百零四粒之塑膠袋一包（淨重一八二．三０公
      克），且於上開中央製藥公司內查獲甲○○尚未使用完畢
      之安非他命藍色粉末（淨重九八六．三０公克）、「你得
      眠」黃色粉末（淨重七０三‧八０公克）及鑄印「Ｂ２９
      」之循環打錠機模具一組，另又於黃書漢位於臺北縣永和
      市○○路○段四０號一０樓之一住處查獲殘留有甲基安非
      他命之攪拌機一台、藥罐一罐等情，業據被告乙○○、甲
      ○○及同案被告黃書漢於警詢及偵、審中均坦承不諱，並
      有扣案上開數量含有安非他命成分之藍色藥錠、安非他命
      藍色粉末一包、「你得眠」黃色粉末一包，以及循環打錠
      機模具一組、攪拌機一台、藥罐一罐扣案可佐。其中扣案
      之藍色藥錠共二十六包、藍色及黃色粉末各一包經分送法
      務部調查局鑑定之結果，扣案之藍色藥錠確均摻有第二級
      毒品甲基安非他命及第四級管制藥品LORAZEPAM 、NITRAZ
      EPAM「你得眠」成分（合計淨重九一０五‧九八公克，包
      裝重八六‧八四公克，甲基安非他命純度百分之二三‧二
      一，純質淨重二一一三‧五０公克）；送驗藍色粉末一包
      則有第二級毒品甲基安非他命成分（淨重九八六‧三０公
      克，包裝重一七‧０六公克，純度百分之六八‧五二，純
      質淨重六七五‧八一公克）；送驗黃色粉末一包則無毒品
      反應，而係第四級管制藥品NITRAZEPAM「你得眠」成分（
      淨重七０三‧八０公克，包裝重四‧一七公克）；扣案黃
      書漢所有之攪拌器及罐子各一個，亦分別有第二級毒品甲
      基安非他命殘留。另經檢驗查獲自桃園縣蘆竹鄉中央製藥
      公司之各項相關證物暨設備研判，該工廠之部分設施係被
      用為第二級毒品甲基安非他命之加工工廠一節，分別有該
      局九十一年九月四日調科壹字第０九一二三０五四二一０
      號、第00000000000號、第00000000
      000號、第00000000000號、第00000
      000000號檢驗通知書各一紙（原審卷（一）第三七
      頁至第四一頁）附卷可稽。是同案被告黃書漢曾於前揭時
      、地購買、持有第二級毒品安非他命，並委由被告乙○○
      製作打錠模具及仲介被告甲○○利用中央製藥公司之製藥
（二）按藥事法第二十二條規定，所謂「禁藥」，係指藥品有左
      列各款情形之一者：「一、經中央衛生主管機關明令公告
      禁止製造、調劑、輸入、輸出、販賣或陳列之毒害藥品。
      二、未經核准擅自輸入之藥品。但旅客或隨交通工具服務
      人員攜帶自用藥品進口者，不在此限」。再按同法第六條
      規定：本法所稱藥品，係指左列各款之一之原料藥及製劑
      ：一載於中華藥典或經中央衛生主管機關認定之其他各國
      藥典、公定之國家處方集，或各該補充典籍之藥品。二未
      載於前款，但使用於診斷、治療、減輕或預防人類疾病之
      藥品。三其他足以影響人類身體結構及生理機能之藥品。
      四用以配製前三款所列之藥品。又按同法第八條第一項亦
      規定：本法所稱製劑，係指以原料藥經加工調製，製成一
      定劑型及劑量之藥品。製劑分為醫師處方藥品、醫師藥師
      藥劑生指示藥品、成藥及固有成方製劑。另查行政院衛生
      署曾基於維護國民健康之理由，分別於六十八年七月七日
      以衛署藥字第二二一四三三號、於六十九年十二月八日以
      衛署藥字第三○一一二四號、於七十五年七月十一日以衛
      署藥字第五九七六二七號等公告，將安非他命列為藥物藥
      商管理法第十六條第一款之禁藥（現已修正為藥事法第二
      十二條第一款），並不准登記及禁止使用在案，其後毒品
      危害防制條例雖亦將安非他命列為第二級毒品；然前揭將
      安非他命列為禁藥管理之公告並未廢止或變更。以是，被
      告等以安非他命粉末摻入鎮定劑等成分，製成假ＭＤＭＡ
      ，即依照前開說明以觀，含有安非他命成分之假ＭＤＭＡ
      藥錠成品，應屬於禁藥之性質。而本件扣案之藍色藥錠共
      二十六包經送請法務部調查局鑑定之結果，其中確均摻有
      第二級毒品甲基安非他命及第四級管制藥品LORAZEPAM 、
      NITRAZEPAM 「 你得眠」成分（合計淨重九一０五‧九八
      公克，包裝重八六‧八四公克，甲基安非他命純度百分之
      二三‧二一，純質淨重二一一三‧五０公克），有該局九
      十一年九月四日調科壹字第00000000000號檢
      驗通知書附卷可稽，業見前述。上開藍色藥錠既含有第二
      級毒品甲基安非他命之成分。揆諸上開行政院衛生署之公
      告及藥事法第二十二條第一款之規定，自屬中央衛生主管
      機關明令公告禁止製造、調劑、輸入、輸出、販賣或陳列
      之毒害藥品而為藥事法所稱之禁藥，殆無疑義。
（三）雖被告乙○○及甲○○二人均以不知前揭扣案之藍色粉末
      係安非他命，其二人分別係仲介及代黃書漢製作鎮靜劑等
      語置辯，同案被告黃書漢於警詢及偵、審中亦辯稱，渠亦
      以為自「金鷹」處所購買，並經由乙○○介紹交付予甲○
      ○壓製成錠之藍色粉末係鎮靜劑云云。然查：
  １、同案被告黃書漢於調查處及偵、審中均供稱：渠於九十一
      年八月於大陸地區與友人「小高」共同謀議要製造假造之
      ＭＤＭＡ，先由「小高」向被告乙○○訂購上有「Ｂ２９
      」仿荷蘭製造ＭＤＭＡ標誌之循環打錠機後，再推由其回
      臺交付乙○○前揭模具費用三萬九千元，且經由「小高」
      之指示，請乙○○代為尋找須添加於假造ＭＤＭＡ藥錠中
      之鎮靜劑及藥錠壓製場所，其後再經「小高」之介紹，以
      四萬八千元之代價向「金鷹」購買用以壓製假造ＭＤＭＡ
      藥錠之主要原料藍色粉末，並預定於製作藥錠完成後，運
      至大陸供「小高」銷售牟利，且從中獲取一百萬元之報酬
      等語（九十一年度偵字第一五０二八號卷（下稱偵查卷）
      第一八頁、第三五頁反面、第四四頁至第四五頁反面、第
      六九頁反面、原審卷（一）第一三頁）。而黃書漢對於其
      所用以壓製成假造ＭＤＭＡ藥錠之藍色粉末及黃色粉末等
      原料，雖辯稱渠依「小高」指示向「金鷹」購買扣案之藍
      色粉末時，「金鷹」曾告知該藍色粉末係鎮定劑，至於該
      藍色粉末中應摻入「你得眠」之黃色粉末，亦係經由「小
      高」之指示所為云云。但黃書漢於九十一年九月九日調查
      處詢問時即供稱：渠於本案遭查獲前，於九十一年六、七
      月間，即以「Ｂ２９」之模具，製造一萬餘粒假造之ＭＤ
      ＭＡ（因未經扣案，無從檢驗是否含有禁藥成分），但因
      效果極差無法銷售，故退回甲○○併入本案此次重作等語
      （偵查卷第七０頁），核與被告乙○○於九十一年八月十
      六日於法務部調查局臺北市調查處詢問時所供：「（『歐
      仔』（即甲○○）前後共幫『長腳』（即黃書漢）製造幾
      次ＭＤＭＡ毒品？）這次是第二次，第一次大約一個月前
      ，生產一萬多粒，但上一次交貨後，『長腳』試貨後表示
      沒有藥效，於是退回給『歐仔』重做，前幾天『長腳』表
      示已經再找到原料可以攙入，昨（十五）日『長腳』找我
      一同將新原料送到中央製藥廠給『歐仔』，今日貴處查獲
      之毒品，即為『歐仔』重做後之成品」（偵查卷第二九頁
      ）等語相符合，黃書漢事後雖改稱，渠所供甲○○第一次
      所交付之貨品並無藥效等語，係因僅由甲○○以自己之原
      料試模，其並未提供任何原料，故該批藥丸自無藥效之意
      云云；然其所辯除已自相矛盾外，亦與被告乙○○前揭所
      供不符，顯係飾卸之詞，不足採信。又黃書漢於調查處詢
      問時亦供稱：「（〈提示：藍色粉末乙包〉你前述供稱這
      包藍色粉末是具有鎮定作用之藥品，何以還要指示甲○○
      將同樣具有鎮定作用之『你得眠』黃色藥粉摻入重複使用
      ？）我這趟去大陸，我朋友綽號『小高』要我回臺灣後與
      綽號『金鷹』連絡，因為『小高』知道可向『金鷹』購買
      前述藍色粉末，且小高知道要摻入何種藥品會產生搖頭丸
      效果之藥品，‧‧‧」等語，可知黃書漢雖辯稱係欲製造
      鎮靜劑，惟實際上已知悉是要製造與搖頭丸有相同或相類
      似藥效之藥錠。且以黃書漢於九十一年八月十五日遭警於
      渠位於臺北縣永和市○○路○段四０號一０樓之一住處所
      查獲渠所有之綠色粉末一包（淨重一‧三九公克）、攪拌
      機一台及藥罐一罐，經送法務部調查局鑑定之結果，其中
      上開綠色粉末係含有第二級毒品ＭＤＭＡ成分；送驗之攪
      拌機一台，除有第二級毒品甲基安非他命殘留外，並有第
      二級毒品ＭＤＭＡ成分、第三級毒品愷他命及第四級管制
      藥品DIAZEPAM、第四級管制藥品原料藥PHENYL-PROPANOLA
      MINE殘留；送驗罐子一個則亦有第二級毒品甲基安非他命
      、ＭＤＭＡ、第三級毒品愷他命及局部麻醉劑 LIDOCAINE
      等情，有卷附該局九十一年九月四日調科壹字第０九一二
      三０五四二二０號檢驗通知書（原審卷（一）第四０頁）
      可按，黃書漢於警詢時亦自承，扣案含有第二級毒品ＭＤ
      ＭＡ成分之綠色粉末，係渠友人於九十一年二月間所給予
      ，其亦曾因好奇而利用前揭扣案之攪拌機磨碎過ＭＤＭＡ
      （即搖頭丸）、一粒眠（鎮靜劑之一種）等語（原審卷（
      一）第一四頁、偵查卷第六九頁），益見黃書漢對於ＭＤ
      ＭＡ及相關鎮靜劑均有相當時間之認識及接觸。而所謂Ｍ
      ＤＭＡ正確法定名稱應係指Ｎ—α—二甲基—３，４（亞
      甲二氧基）苯乙基氨，是一種結構類似安非他命之中樞神
      經興奮劑，非為化學合成麻醉藥品，俗稱忘我、亞當、狂
      喜、快樂丸、搖頭丸等；其在我國列為第二級毒品，無法
      於市面上販售，只可由非法途徑取得，而地下工廠所製造
      之「搖頭丸」其成分雖應為ＭＤＭＡ或ＭＤＡ，然依法務
      部調查局以往鑑驗之案件中，亦常發現註明為「快樂丸」
      或「搖頭丸」之送驗藥丸中，並無前述二種成分之情形，
      而係以甲基安非他命、愷他命等成分為主，或與ＭＤＭＡ
      、ＭＤＡ以摻混方式填入之藥錠，故所稱搖頭丸內含之成
      分並無一定，然大致上會在ＭＤＭＡ、ＭＤＡ、甲基安非
      他命、安非他命及愷他命等成分之範圍內，甲基安非他命
      或安非他命如以吞服方式施用，在相同劑量下，對人體產
      生之藥效與燃煙吸食或注射方式比較，吞服方式較弱，作
      用速率上亦應較慢等情，有卷附行政院衛生署管制藥品管
      理局九十二年四月二十一日管檢字第０九二０００二九九
      六號函、法務部調查局九十二年五月三十日調科壹字第０
      九二００一七一七六０號函可資參考（原審卷（一）第二
      二八頁、第二三二頁），且甲基安非他命屬安非他命類之
      中樞神經興奮劑，大劑量施用會引起神經錯亂、思想障礙
      等症候群，更甚至於有引起高血壓及腦中風之危險，NITR
      AZEPAM「你得眠」則屬苯二氮平類藥物，為安眠鎮靜劑類
      ，而苯二氮平類藥物可能會抑制肝臟之藥物代謝之作用，
      而延長、增加其他藥物之藥效，亦有行政院衛生署管制藥
      品管理局九十二年三月二十日管檢字第０九二０００一二
      八二號函附卷可佐，非黃書漢所辯若以甲基安非他命與「
      你得眠」以製成錠劑之方式相混合後，即會相互抵銷其二
      者之藥效，而類似減肥藥成分，且不具第二級毒品安非他
      命之效果。是以黃書漢對於ＭＤＭＡ及相關鎮靜劑等藥物
      既有一定時間之認識及接觸，又渠與「小高」原即欲以他
      種原料製造與ＭＤＭＡ有相同或相類似藥效之藥錠，足見
      黃書漢對於「金鷹」出售予其扣案之藍色粉末一包係含有
      安非他命成分一事，自已有一定之瞭解，是其上開所辯：
      不知上開扣案藍色粉末含有安非他命成分，均係依「小高
      」指示購買前揭原料云云，係屬卸責之詞，不足採信。
  ２、被告甲○○雖亦辯稱：其僅單純經由被告乙○○介紹，代
      同案被告黃書漢製作鎮靜劑藥丸，其並不知悉其中黃書漢
      及乙○○所交付之藍色粉末係安非他命云云。惟被告甲○
      ○係於七十七年即至中央製藥公司工作，至案發日止已有
      十五年之製藥經驗，有製藥能力，且係擔任該公司之副廠
      長，綜理該公司工廠內之製藥業務等情，為被告甲○○所
      自承（偵查卷第二頁反面、第四三頁反面），則以其參與
      製藥之年資及職務內容，可知甲○○應對於製藥之流程知
      之甚稔，且其於九十一年八月十七日原審訊問時亦供稱，
      一般正常製藥之流程，應係處方單下來後，將原料拿到原
      料室秤重，再將原料根據處方單之內容製作等語（九十一
      年度聲羈字第三四二號卷第五頁反面）。而本件扣案安非
      他命藍色藥錠之製作，被告甲○○除不否認未曾依據該公
      司作業程序領有任何處方單外，且其代黃書漢所購買並加
      入前揭藍色藥錠一同製作藥錠之「你得眠」黃色粉末，係
      第四級管制藥品，為中央製藥公司所生產之藥品，都是提
      供醫院使用，如為藥房，則需有藥劑師之處方籤方可購買
      等情，亦據證人即中央製藥公司總經理曾文煌於原審證述
      明確；證人曾文煌並堅定否認曾出售或代為購買「你得眠
      」予甲○○乙情（原審卷（一）第一六五頁）。又被告甲
      ○○於調查處詢問及檢察官訊問時均供稱：前揭藍色藥錠
      係其於九十一年八月十五日晚間自被告乙○○處取得約一
      千二百公克之藍色原料後，利用下班時間連夜利用中央製
      藥公司之機器趕工製成，於分裝成二十六包後，在隔日十
      六日早上以電話通知乙○○取貨，並約定當日中午交貨，
      其並未告知中央製藥公司有此業務等語（偵查卷第三頁反
      面、第四頁反面、第四一頁反面、第四三頁反面），雖被
      告甲○○於原審及本院審理中改稱其並非利用員工下班時
      間製造藥錠，因藥錠之顆粒烘乾要十二小時，故其自白天
      上班時間即開始製作顆粒，晚上才打錠；且工廠很多員工
      是住在宿舍，所以他們都知道其在晚上打錠云云；惟其所
      辯除與其前所供已有出入外，亦與被告乙○○所供：「˙
      ˙˙因為要作此查扣之藥錠，要此模具，而中央製藥公司
      沒有此模具，所以黃某（即黃書漢）便向我買此模具，連
      同藥粉，我與黃某帶到中央製藥公司交給歐某（即甲○○
      ），時間是下班後，中央製藥廠的人員並不知道，我們二
      人有載此模具過去並製藥」等語不符（偵查卷第四一頁反
      面），是其事後改稱，應係臨訟杜撰之詞，並不可採，顯
      見被告甲○○係利用晚上下班時間後，趁無人之際製作前
      揭藍色藥錠而不欲人知，在在與被告甲○○所知悉之正常
      製藥及購買原料流程均不相同，若非其所製作之前揭藥錠
      係不可告人之禁藥，其又何需隱藏保密至此，且未經公司
      正常製藥流程為之？又被告甲○○於檢察官訊問時即已坦
      承，同案被告黃書漢與乙○○持扣案藍色粉末及模具交予
      其製作藍色藥錠時，其已經由乙○○之告知，係要製作外
      觀上類似ＭＤＭＡ之藥錠（偵查卷第四三頁反面至第四四
      頁），而同案被告黃書漢亦於偵、審中均供稱，其於九十
      一年八月十五日與乙○○一同在中央製藥公司外面將藍色
      粉末及模具交予被告甲○○時，即已告知甲○○前揭原料
      係要製作假的ＭＤＭＡ等情（偵查卷第四五頁、原審卷（
      一）第一三頁），另被告甲○○於原審訊問時又自承：「
      （你是否熟悉藥品的製作？）我有跟鄭（即乙○○）討論
      ＭＤＭＡ如何做。」、「（你在藥品這方面做多久？）十
      五年，我只是單純的根據處方單製作，至於藥效如何我不
      清楚，但我有跟鄭討論過ＭＤＭＡ如何做，但是我表示我
      不會，那只是我們在看電視報導時閒聊談起。」（九十一
      年度聲羈字第三四二號卷第五頁反面），並於調查處及原
      審訊問時多次供稱，其向證人曾文煌購買欲加入扣案藍色
      粉末中一同製錠之「你得眠」黃色粉末時（偵查卷第四頁
      反面、第七五頁反面、原審卷（一）第一０五頁），曾文
      煌曾告知該黃色粉末係可用以製造ＭＤＭＡ（搖頭丸）一
      事，則不論被告甲○○所供曾文煌曾出售其「你得眠」黃
      色粉末一包並告知該藥品可製造ＭＤＭＡ一事是否屬實，
      而以被告甲○○有十五年豐富之製藥經驗，亦有製藥能力
      ，對於ＭＤＭＡ之製造與被告乙○○交換過意見，其又自
      承曾經證人曾文煌提醒「你得眠」之黃色粉末可用以製造
      ＭＤＭＡ，則其於黃書漢、乙○○分別交付其扣案之藍色
      粉末及模具，並要求其製作類似ＭＤＭＡ之藍色藥錠時，
      除非其已明知該藍色粉末即為含有安非他命或與ＭＤＭＡ
      相類似性質而可產生ＭＤＭＡ效果之毒品，否則其於收受
      上開藍色粉末及模具後，卻未將該藍色粉末化驗成分，即
      堅信該粉末係普通之鎮靜劑而允以製作成錠，實與常情有
      悖。更何況被告甲○○於九十一年八月十五日為警查獲後
      當日所採尿液，經送法務部調查局先以螢光偏極免疫分析
      法篩檢，再以氣相層析質譜儀分析法確認檢驗之結果，該
      尿液係呈甲基安非他命之陽性反應一節，有該局九十一年
      九月五日調科壹字第九一二三０五四二００號函在卷可考
      ，可見被告甲○○於採尿前回溯九十六小時內即有施用第
      二級毒品安非他命之行為，對於安非他命並不陌生，亦顯
      無不知黃書漢所交付之藍色粉末含有安非他命之理。至甲
      ○○雖辯稱：其尿液中驗得安非他命毒品反應，係因其製
      作藥錠時不小心吸食到粉末所致，並非其平日即有施用安
      非他命之行為云云；惟依被告甲○○於調查處詢問時所描
      述其當時製藥過程，係先將扣案含安非他命之藍色粉末、
      「你得眠」之黃色粉末、乳糖、澱粉、黏合劑及色素等副
      形劑放入中央製藥公司所有造粒機之鼎中攪拌混合成顆粒
      狀，再利用副形劑烘箱及打錠機等機器製作本件扣案之藍
      色藥錠等情（偵查卷第七七頁），配合卷附之製藥現場造
      粒室、副形劑烘箱及打錠機等現場照片，可知前揭機器設
      備均係密封，且各種副形劑經造粒機造粒後，即已不呈粉
      狀，均不可能有藥粉飛揚而供人吸入之情形，復以被告甲
      ○○製藥經驗豐富，應當對於如何保護自身不吸入藥廠內
      各種藥物之方式甚為瞭解，若非甲○○故不為保護措施而
      特意施用，應無吸入之可能，更何況同案被告黃書漢於取
      得扣案之藍色粉末後，亦曾因將該粉末取出用攪拌器磨碎
      ，而與被告甲○○同有接觸該藍色粉末之情形，惟經警採
      集黃書漢之尿液送驗之結果，該尿液並未驗得有任何安非
      他命之毒品反應，亦可見被告甲○○辯稱其係於製藥過程
      中不慎吸食到扣案藍色粉末云云，係屬卸責之詞，委無足
      採。是綜上所述，被告甲○○所辯其並不知黃書漢所交付
      之扣案藍色粉末係第二級毒品安非他命，僅知該粉末係鎮
      靜劑云云，即不足採，其於取得前揭藍色粉末時，應即知
      悉該粉末係含有安非他命成分一情，要堪認定。
  ３、至被告乙○○雖辯稱：伊替同案被告黃書漢製作模具後，
      僅單純應黃書漢要求，為之介紹被告甲○○為其加工製作
      鎮靜劑，伊從未介入黃書漢及甲○○之報價，亦未拿過本
      件扣案之製藥原料，與黃書漢亦不熟識云云。然黃書漢係
      透過「小高」之介紹認識乙○○，於九十一年八月間，「
      小高」要黃書漢回臺灣後去找乙○○做一批假的ＭＤＭＡ
      拿到大陸販售，並要乙○○代為找尋可供製作假造ＭＤＭ
      Ａ之鎮靜劑及代工之人，而黃書漢經由乙○○同意並依「
      小高」之指示向「金鷹」購買內含有安非他命成分之藍色
      粉末一包後，即將該粉末帶至乙○○處，再由乙○○於九
      十一年八月十五日晚間載同黃書漢至被告甲○○所任職之
      中央製藥公司外，將藍色粉末及模具交由甲○○製造假Ｍ
      ＤＭＡ，並由乙○○代渠向甲○○談妥購買鎮靜劑及代工
      所需費用，甲○○於隔日欲交付渠貨品時，亦係經由乙○
      ○通知並開車載同其至警查獲地點附近跟甲○○取貨等情
      ，業據同案被告黃書漢迭於調查處詢問時及偵、審中供述
      綦詳（偵查卷第一八頁、第四四頁反面至第四五頁、第六
      九頁反面、九十一年度聲羈字第三四二號卷第五頁、原審
      卷（一）第一三頁至第一四頁），核與被告甲○○歷次於
      調查處詢問及偵、審中所供稱：扣案藍色粉末係被告乙○
      ○於九十一年八月十五日晚間與黃書漢所一同交付，「你
      得眠」之黃色粉末則係乙○○託其向曾文煌所購買，另扣
      案之「Ｂ２９」打錠模具則係被告乙○○所交付，乙○○
      並要求其將藥粉壓成藥錠，而本件係第二次代工，第一次
      代工則係乙○○單獨委託其所為，並交付其五千元報酬等
      語（偵查卷第三頁至第四頁、第七四頁反面至第七六頁、
      原審卷（一）第一五頁）相符。之後黃書漢雖改稱：模具
      係渠受「小高」之託向乙○○所訂購，在本件遭查獲前其
      曾與乙○○一同至甲○○處試模云云，而甲○○亦改稱：
      第一次試模時黃書漢及乙○○均在場，黃書漢當日並要求
      其代為訂購「你得眠」，而非乙○○所為云云，然其所辯
      均與其等之前供述有所扞格，且從被告甲○○於調查處詢
      問時，均以「著黑衣褲男子」來形容同案被告黃書漢，而
      同案被告黃書漢於遭詢問時，對於如何親自委託甲○○製
      作藥錠之細節，亦均交代不清，反而二人對於被告乙○○
      如何居中介紹、指揮製作藥錠之過程均供述甚詳，且被告
      乙○○、甲○○及同案被告黃書漢均供稱三人間並無任何
      仇怨，甲○○及黃書漢即無故意構陷被告乙○○之必要。
      是顯見被告甲○○與黃書漢間應係初識，且無交往，其二
      人事後改稱被告乙○○並未介入其二人訂製藥錠一事，應
      係事後代為脫罪之詞，並不足採。而本件製作藥錠之模具
      、介紹代工、原料鎮靜劑之代購、取貨、交貨及報酬訂定
      事宜，被告乙○○均介入甚深一情，至為明顯。又被告乙
      ○○於同案被告黃書漢經由「小高」介紹認識後，黃書漢
      即已向乙○○表明欲製作假ＭＤＭＡ銷往大陸，並請乙○
      ○代為介紹代工廠並購買可加入之鎮靜劑，其後並由乙○
      ○持「小高」前已向其訂購上鑄印有仿荷蘭廠ＭＤＭＡ品
      牌「Ｂ２９」之打錠模具一組，陪同其將含有安非他命之
      藍色粉末交予甲○○製作假造之ＭＤＭＡ一事，前已提及
      ，而被告乙○○曾向被告甲○○表明黃書漢係欲製造假Ｍ
      ＤＭＡ販賣，並曾與伊在閒聊時討論如何製作ＭＤＭＡ等
      情，亦有如前述，再輔以被告乙○○係開設達壹源實業有
      限公司以製作、販賣各種製藥及食品加工等機械為營業項
      目，有其提出該公司臺北縣政府營利事業登記證、廣告紙
      及被告就粒化機改良構造之中華民國專利證書等為證，則
      伊對於製藥、化工及機械均應有一定之知識，始得以維持
      其公司生產、研發及銷售，並非被告乙○○所辯其對於製
      藥一無所知，另以被告乙○○於本件案發時為警所採尿液
      ，經送檢驗之結果，係呈嗎啡陽性反應，而有施用鴉片類
      第一級毒品之情形，有法務部調查局九十一年九月四日調
      科壹字第０九一二三０五四二００號鑑驗通知書附卷可資
      佐證，亦可知被告乙○○對於毒品已有接觸，是以被告乙
      ○○有其化工之背景，且有施用毒品之情形，並曾就ＭＤ
      ＭＡ之製作方式與已有十五年製藥經驗並施用安非他命毒
      品之甲○○交換過意見，伊亦斷無不知黃書漢所持用以製
      造假造ＭＤＭＡ之藍色粉末係含有安非他命成分之可能。
      至被告乙○○雖辯稱：其於看守所羈押時並無任何嗎啡成
      癮之反應，又伊於調查處所採尿液，並非其親自彌封，可
      能並非其尿液云云。然被告乙○○於調查處採尿時，該尿
      液經調查人員附予編號後，已親由乙○○於調查筆錄上確
      認並簽名一節，有卷附乙○○於九十一年八月十六日之調
      查筆錄可按，而其採尿編號000000-0號則核與前揭法務部
      調查局鑑驗通知書上送驗資料編號相符，應無錯誤，且本
      件被告乙○○係因製造第二級毒品ＭＤＭＡ之犯嫌為警查
      獲，縱有他人欲陷其入罪，亦不會捨棄使其尿液呈現毒品
      甲基安非他命或ＭＤＭＡ陽性反應，而使其尿液呈現嗎啡
      陽性反應之方式栽贓嫁禍，另以一般人縱有施用毒品之情
      形，但除非已有毒癮或是個人體質不同，否則若不繼續施
      用，身體並不一定均會表現出戒斷反應之不適，是被告乙
      ○○辯稱伊於查獲後遭法院羈押期間並無任何毒品之戒斷
      反應縱屬實在，亦不能推論伊並無施用鴉片類第一級毒品
      之行為，是伊曾於採尿前有施用第一級毒品之犯行，亦應
      堪認定。至被告乙○○於本院準備程序中請求傳訊證人傅
      金龍，以證明伊曾介紹傅金龍至中央製藥公司洽商健康食
      品或藥錠加工事宜，未曾抽取佣金，並聲請本院函相關機
      構安排測謊一節；惟本院認上開傳訊證人傅金龍之待證事
      實與本案並無關聯，縱認伊曾多次介紹業務予中央製藥公
      司屬實，亦無解於伊本案犯行之成立；且本案事證已至為
      明確，自無再予傳訊證人傅金龍或安排測謊之必要，附此
      敘明。
  ４、綜上所述，被告甲○○、乙○○前開辯稱其二人僅係分別
      代黃書漢代工或介紹製造鎮靜劑，並不知黃書漢係以第二
      級毒品安非他命製造假造之ＭＤＭＡ云云，應係卸責之詞
      ，並不可採。本件被告乙○○明知同案被告黃書漢在大陸
      地區與姓名年籍不詳綽號「小高」之成年男子共同謀議欲
      於臺灣地區利用第二級毒品安非他命摻雜其他鎮靜劑，製
      造一批假造之ＭＤＭＡ（俗稱搖頭丸）送往大陸銷售，猶
      應允渠二人所求，製造上有「Ｂ２９」仿荷蘭製造ＭＤＭ
      Ａ標誌之循環打錠機模具一組，並將上情告知被告甲○○
      請其代為購買價格三萬八千元、毛重共一千公克之第四級
      管制藥品NITRAZEPAM「你得眠」之鎮靜劑，並利用上開循
      環打錠機模具及中央製藥公司之製藥機器，混和前揭鎮靜
      劑以及由同案被告黃書漢提供之毒品安非他命粉末壓製中
      央衛生主管機關明令公告禁止製造之毒害藥品，足見被告
      乙○○受「小高」及同案被告黃書漢教唆製造上開禁藥後
      ，將上情傳達予被告甲○○，並與同案被告黃書漢、被告
      甲○○共同基於製造上開禁藥之犯意聯絡，由被告乙○○
      製造循環打錠機模具並居間聯絡協調，同案被告黃書漢提
      供含有安非他命成分之藍色粉末，被告甲○○則負責購買
      第四級管制藥品NITRAZEPAM「你得眠」之鎮靜劑，並利用
      上開循環打錠機模具及中央製藥公司之製藥機器，混和前
      揭鎮靜劑及毒品安非他命壓製藥錠，是渠等三人共同製造
      上開禁藥，要無疑義。至被告乙○○、甲○○雖皆辯稱其
      二人分別有正當職業及美滿家庭，若有製造禁藥之認識及
      犯意，斷不會均未從中取得任何報酬，或僅取得四萬多元
      之報酬云云，惟被告甲○○於取得黃書漢及乙○○所交付
      之製藥原料後，在未告知中央製藥公司，又利用該公司機
      器、電力、澱粉、乳糖、黏和劑及色素等物，自己並未支
      出太多成本之情形下，僅於一晚上之時間，即可獲取其所
      坦承約四萬七千元之報酬，怎可謂為不豐？又被告乙○○
      雖否認從中受有任何利益云云；惟被告甲○○為黃書漢製
      作藍色藥錠之代價，均係乙○○代黃書漢向甲○○報價一
      節，前已敘及，且被告甲○○曾於調查處調查時曾供稱乙
      ○○可從中分得一萬三千五百元之報酬，又於原審訊問時
      改稱乙○○曾向其索取介紹之車馬費四、五千元（偵查卷
      第七六頁、原審卷（二）第七０頁），其前後所供雖不一
      致，但如被告乙○○均未曾自其手中收取任何利益，則被
      告甲○○何出此言，是被告乙○○是否並未從中收取利益
      ，即堪存疑，另一般人有正常職業、家庭和樂，並不必然
      代表不會犯罪，不願意鋌而走險賺取暴利，而坐擁鉅額財
      富仍作姦犯科者，於道德敗壞之時下社會屢見不鮮。是被
      告乙○○、甲○○所辯其二人均有正當職業且家庭和樂云
      云，縱屬實在，亦與其等是否犯罪無涉。是本件事證明確
      ，被告乙○○、甲○○犯行均堪認定，應予依法論科。
三、核被告甲○○、乙○○所為，均係犯九十三年四月二十一日
    修正前藥事法第八十二條第一項之製造禁藥罪。被告二人行
    為後，藥事法第八十二條業於九十三年四月二十一日經總統
    令修正公布，並於同年月二十三日生效。依該修正後藥事法
    第八十二條第一項規定：「製造或輸入偽藥或禁藥者，處十
    年以下有期徒刑，得併科新台幣一千萬元以下罰金」，與修
    正前藥事法第八十二條第一項規定：「製造或輸入偽藥或禁
    藥者，處七年以下有期徒刑，得併科新台幣十五萬元以下罰
    金」，兩相比較最高法定刑度，以修正前藥事法之規定較有
    利於被告，依刑法第二條第一項但書之規定，自應適用修正
    前藥事法第八十二條第一項之規定處斷。被告二人非法持有
    第二級毒品安非他命之行為，為製造禁藥之部分行為，不另
    論罪。被告甲○○、乙○○就上開製造禁藥之犯行，與同案
    被告黃書漢有犯意聯絡及行為分擔，而為共同正犯。公訴意
    旨雖以被告甲○○、乙○○應係與同案被告黃書漢共犯毒品
    危害防制條例第四條第二項之製造第二級毒品安非他命罪嫌
    ，然本案係單純將已含有安非他命成分之藍色粉末，於混合
    其他鎮靜劑後，在不改變其化學結構，僅改變其外型之情形
    下壓製成錠，與一般實務上之見解，認所謂製造第二級毒品
    安非他命，係指以製造安非他命之原料鹽酸麻黃素，將其以
    溶劑還原成氯假麻黃素後，再經加氫反應製成甲基安非他命
    之過程並不相同，亦無法與槍砲彈藥刀械管制條例中所謂改
    造槍枝之行為亦該當製造槍枝之犯行可相比擬，是公訴人認
    被告甲○○、乙○○係犯毒品危害防制條例第四條第二項之
    製造第二級毒品罪，尚有未洽，惟因起訴之基本社會事實相
    同，爰依法予以變更起訴法條。
四、原審據以對被告甲○○、乙○○論罪科刑，固非無見。惟查
    ：本件同案被告黃書漢與姓名年籍不詳綽號「小高」之成年
    命及第四級管制藥品NITRAZEPAM「你得眠」鎮靜劑等成分之
    藍色藥錠，並非扣案之含有第二級毒品安非他命之藍色粉末
    ，上開藍色藥錠既非被告甲○○、乙○○與同案被告黃書漢
    本於營利之意圖販入，而係其等共同製造完成，且係由被告
    甲○○透過乙○○聯絡，正欲交付予同案被告黃書漢時，即
    被當場查獲，足見本件販賣上開藍色藥錠之行為根本尚未成
    立，自無所謂「幫助販賣」之可言。乃原判決竟以本件被告
    乙○○、甲○○明知同案被告黃書漢本於販賣之意，而販入
    第二級毒品安非他命藍色粉末一包，並欲將前揭粉末壓製假
    造成荷蘭製「Ｂ２９」藥錠以利出售牟利，被告乙○○竟基
    於幫助販賣之意圖而允為販售與黃書漢有共同販賣第二級毒
    品犯意聯絡之共犯「小高」「Ｂ２９」之打錠模具，並代為
    找尋應添加於其內之鎮靜劑及被告甲○○為代工，且於黃書
    漢於九十一年八月十五日將前揭安非他命藍色粉末一包帶至
    乙○○位於臺北縣三重市之公司交付後，即帶同黃書漢一同
    至中央製藥公司交付予被告甲○○；被告甲○○則亦基於幫
    助販賣之故意同意持有前揭安非他命藍色粉末，並利用中央
    製藥公司之機器，將前揭粉末製作成錠以利被告黃書漢日後
    銷售，而認被告乙○○成立幫助黃書漢、「小高」，被告甲
    ○○成立幫助黃書漢販賣第二級毒品安非他命之犯行（見原
    判決第一九頁第八行起至最末行止），自有未洽。檢察官上
    訴意旨略以：被告等販入已含甲基安非他命之原料再製造此
    等含有甲基安非他命及管制藥品之藥錠之行為，有方法目的
    上之牽連關係，應依刑法第五十五條牽連犯之規定，從一重
    之製造第二級毒品罪論處，並論以共同正犯云云，以及被告
    甲○○、乙○○上訴意旨均執前詞否認知悉所製造之藥錠含
    有第二級毒品安非他命之成分云云，固均無足取；惟原判決
    既有前揭可議，自屬無可維持，應由本院將原判決撤銷，另
    為適當之判決。爰審酌被告甲○○並無前科，被告乙○○曾
    有賭博前科紀錄，此有本院被告全國前案紀錄表可憑（本院
    卷第二十八頁至第三十二頁），及其二人之犯罪動機、目的
    、手段，犯罪時所受之刺激及其品性、生活狀況、智識程度
    、渠等所製造之禁藥數量頗鉅，對社會秩序造成重大危害，
    惟前揭禁藥於交付同案共犯黃書漢之時即被查獲，尚未擴散
    ，及渠等否認犯行，犯罪後態度不良等一切情狀，分別量處
    如主文所示之刑，以示懲儆。
五、扣案含有安非他命成分之藍色藥錠二十六包共計二萬五千五
    百零四粒（合計淨重九一０五‧九八公克、甲基安非他命純
    質淨重二一一三‧五０公克）及含有安非他命之藍色粉末一
    包（淨重九八六．三０公克），為違禁物，不問屬於被告與
    否，均應依刑法第三十八條第一項第一款之規定沒收之；扣
    案之「你得眠」黃色粉末一包（淨重七０三‧八０公克）、
    藥罐一罐，則分別係被告甲○○、同案共犯黃書漢所有，且
    係供犯本罪所用之物，應依刑法第三十八條第一項第二款之
    規定沒收之；又扣案之鑄印「Ｂ２９」之循環打錠機模具一
    組及殘留有甲基安非他命之攪拌機一台，係本件製造禁藥之
    器材，不問屬於被告與否，均應依藥事法第八十八條之規定
    沒收之。至扣案之含有第二級毒品ＭＤＭＡ成分之綠色粉末
    一包（淨重一．三九公克）、包裝袋一批，雖係同案共犯黃
    書漢所有，但其中綠色粉末據黃書漢所供，係其友人於九十
    一年二月間所交付，與包裝袋一批均與本件無涉，此外又查
    無其他證據證明上開二項物品確與本件有關，自乏沒收之依
    據，爰不予宣告沒收，附此敘明。
六、據上論斷，應依刑事訴訟法第三百六十九條第一項前段、第
    三百六十四條、第二百九十九條第一項前段、第三百條，九
    十三年四月二十一日修正前藥事法第八十二條第一項、第八
    十八條，刑法第二條第一項但書、第十一條前段、第二十八
    條、第三十八條第一項第一款、第二款，判決如主文。
本案經檢察官李良忠到庭執行職務。
中　  華　  民　  國　　 94　　年　　　1 　月　  4    日
                  刑事第九庭審判長法  官　李文成
                                  法  官　王復生
                                  法  官　周盈文
以上正本證明與原本無異。
如不服本判決，應於收受送達後十日內向本院提出上訴書狀，其
未敘述上訴之理由者並得於提起上訴後十日內向本院補提理由書
（均須按他造當事人之人數附繕本）。
                            　　  書記官　余姿慧
中　  華　  民　  國　　 94　　年　　　1 　月　  4    日
附錄：本案論罪科刑法條全文
九十三年四月二十一日修正前藥事法第八十二條第一項：
製造或輸入偽藥或禁藥者，處七年以下有期徒刑，得併科新臺幣
十五萬元以下罰金。
藥事法第八十八條：
依本法查獲供製造、調劑偽藥、禁藥之器材，不問屬於犯人與否
，沒收之。
刑法第三十八條第一項第一款、第二款：
左列之物沒收之：
一、違禁物。
二、供犯罪所用或犯罪預備之物。
